【裁判字號】    97,聲,3083
【裁判日期】    971119
【裁判案由】    定應執行之刑
【裁判全文】
臺灣桃園地方法院刑事裁定              97年度聲字第3083號
聲  請  人  台灣桃園地方法院檢察署檢察官
受  刑  人  甲○○
上列聲請人因受刑人數罪併罰有二裁判以上，聲請定其應執行之
刑（96年度執聲字第852 號），本院裁定如下：
    主  文
甲○○所犯如附表編號2 所示視為減刑之罪減得之刑，與附表編
號1 所列不應減刑之犯罪所處之刑，應執行有期徒刑伍年肆月。
    理  由
一、本件聲請意旨略以：受刑人甲○○因犯強盜等案件，分別經
    附表所示法院判處如附表所列之刑確定在案。經查所犯上開
    各罪，犯罪時間均在中華民國96年4 月24日以前，所犯如附
    表所列編號2 所示之罪，核與中華民國96年罪犯減刑條例第
    2 條第1 項第3 款規定相符，而受刑人於93年9 月14日入監
    服刑，並於96年6 月6 日縮短刑期假釋出監並交付保護管束
    ，而於97年7 月27日保護管束期滿（聲請人認受刑人現仍執
    行假釋付保護管束執行中，容有誤會），依同條例第2 條第
    2 項前段規定視為已減其宣告刑，並依刑法第53條及第51條
    第5 款，定其應執行之刑，爰依刑事訴訟法第477 條第1 項
    聲請定其應執行之刑等語。
二、按「犯罪在中華民國96年4 月24日以前者，除本條例另有規
    定外，依下列規定減刑：一、死刑減為無期徒刑。二、無期
    徒刑減為有期徒刑20年。三、有期徒刑、拘役或罰金，減其
    刑期或金額二分之一。緩刑或假釋中之人犯，於本條例施行
    之日起，視為已依前項規定減其宣告刑，毋庸聲請裁定減刑
    。但經撤銷緩刑之宣告或假釋者，仍應依本條例規定聲請裁
    定減刑」，中華民國九十六年罪犯減刑條例第2 條定有明文
    。經查，本件受刑人因犯強盜等案件，經台灣高等法院及本
    院先後判處如附表編號1 、2 所示之刑確定，並經本院以94
    年度聲字第1255號裁定定其應執行有期徒刑5 年5 月確定在
    案，受刑人於93年9 月14日入監執行，並於96年6 月6 日縮
    短刑期假釋出監付保護管束，而於97年7 月27日保護管束期
    滿未經撤銷假釋，此有台灣高等法院被告前案紀錄表、台灣
    台東監獄（泰源分監）假釋出獄減刑受刑人名冊各1 份附卷
    可稽，依上揭規定，受刑人所犯如附表編號2 所示之罪，即
    因假釋而視為已依中華民國96年罪犯減刑條例第2 條第1 項
    之規定減其宣告刑，先予敘明。
三、按數罪併罰，有二裁判以上者，依第51條之規定，定其應執
    行之刑，刑法第53條定有明文。刑法第2 條第1 項所規定「
    行為後法律有變更者，適用行為時之法律。但行為後之法律
    有利於行為人者，適用最有利於行為人之法律。」即關於新
    舊法之比較適用，係指被告行為後法律有變更，而其所涉犯
    之案件，法院尚未為裁判者而言，如法院已裁判確定，即無
    其適用，此觀該法條之規定自明。因此，數罪併罰，有二裁
    判以上，而依刑法第51條之規定定其應執行刑時，如各罪於
    法律變更前均已判決確定，而於法律變更後始合併定其應執
    行刑時，即應依原確定裁判時所適用之法律定其應執行刑。
    如有易科罰金或易服勞役之情形者，合併定執行刑後，關於
    易科罰金、易服勞役亦應依原確定裁判所諭知之標準折算，
    並不生新舊法比較適用問題（最高法院96年度台非字第102
    號、97年度台非字第49號、97年度台非字第119 號、97年度
    台非字第189 號、97年度台非字第398 號等判決意旨參照）
    。查刑法雖於94年2 月2 日修正公布，並自95年7 月1 日起
    施行。然受刑人所犯如附表所示之罪，均係在刑法修正公布
    施行前確定，依上開說明，關於定其應執行刑亦應依原確定
    裁判所諭知之標準折算，並無刑法第2 條第1 項之適用。
三、本件受刑人因犯如附表編號1 、2 所示之罪，分別經本院判
    處如附表編號1 、2 所示之刑確定在案。而受刑人雖於96年
    6 月6 日縮短刑期假釋出監，並交付保護管束，而於97年7
    月27日保護管束期滿，未經撤銷假釋，所餘刑期視為已執行
    完畢（有台灣高等法院被告前案紀錄表在卷可稽），然受刑
    人受刑人所犯如附表編號2 所示之數罪，犯罪時間既均在96
    年4 月24日以前，即合於減刑條件；且其於96年7 月16日減
    刑條例施行時尚未執行完畢，又因假釋中受有保護管束之宣
    告，其原受宣告之數罪刑，既符合減刑規定並視為減刑，即
    應就視為減刑後之刑，另定其應執行刑，俾便縮短其保護管
    束期間之執行，以免剝奪其視為減刑之利益。又雖受刑人保
    護管束期間業已屆滿，惟若減刑後另定執行刑，則受刑人之
    執行期滿日可提前，就受刑人日後若再犯罪是否為累犯或可
    否為緩刑之宣告，仍有其法律上之實益存在，故為受刑人之
    利益計，仍應予准許（台灣高等法院暨所屬法院97年法律座
    談會刑事類提案臨時提案研討結果參照）。茲檢察官聲請就
    如附表編號2 所示視為減刑之罪減得之刑與附表編號1 所列
    不應減刑之犯罪所處之刑定其應執行之刑，本院審核認聲請
    為正當，應定其應執行之刑。
五、據上論斷，依刑事訴訟法第477 條第1 項，中華民國96年罪
    犯減刑條例第2 條第1 項第3 款、第2 項前段、第11條、第
    12條，刑法第53條，修正前刑法第51條第5 款，裁定如主文
    。
中    華    民    國    97    年    11    月    19    日
                  刑事第一庭    法  官  鄭吉雄
以上正本證明與原本無異。
如不服本裁定，應於裁定送達後5 日內向本院提出抗告狀。
                                書記官  劉宗源
中    華    民    國    97    年    11    月    19    日


司法院資訊處製作；財團法人民間司法改革基金會備份。
